臺灣高等法院臺中分院刑事判決
111年度交上易字第576號

上  訴  人  
即  被  告  潘仲緯
輔  佐  人  潘豊祝
上列上訴人因公共危險案件，不服臺灣臺中地方法院111年度交
易字第400號中華民國111年4月22日第一審判決（起訴案號：臺
灣臺中地方檢察署111年度偵字第6522號），提起上訴，本院判
決如下：
    主  文
上訴駁回。
    犯罪事實
一、潘仲緯於民國110年8月28日下午2時28分前某時，在不詳地
    點飲用酒類後，明知其服用酒類後體內酒精尚未退去，已不
    能安全駕駛動力交通工具，竟不顧大眾通行之安全，騎乘車
    牌號碼000-0000號普通重型機車上路。嗣於110年8月28日下
    午2時28分許，行經臺中市○○區○○路○○巷00○00號前，與林○○
    所駕駛之車牌號碼0000-00自小貨車發生碰撞（林○○未受傷
    ），經警據報前往處理，將潘仲緯送往衛生福利部豐原醫院
    治療，並委請上開醫院醫護人員於同日下午3時19分許抽血
    檢驗，測得潘仲緯血液中之酒精濃度達69.6mg/dL，已逾百
    分之0.05，因而查獲上情。
二、案經臺中市政府警察局東勢分局報告臺灣臺中地方檢察署檢
    察官偵查起訴。
    理  由
壹、證據能力部分
一、本判決下述所引用上訴人即被告潘仲緯（下稱被告）以外之
    人於審判外之供述證據，檢察官、被告及輔佐人於本院審理
    時均同意有證據能力（見本院卷第56頁），且迄本院言詞辯
    論終結前，就該等證據之證據能力，皆未聲明異議，而本院
    審酌上開供述證據資料製作時之情況，並無不當取供或證明
    力明顯過低之瑕疵，認以之作為證據應屬適當，依刑事訴訟
    法第159條之5規定，認均具有證據能力。
二、本件判決以下引用之非供述證據，經本院於審理時依法踐行
    調查證據程序，與本案待證事實具有自然之關聯性，且無證
    據證明係公務員違法取得之物，依法自得作為證據。
貳、認定犯罪事實所憑證據及理由
一、上開犯罪事實，業據被告潘仲緯於原審及本院審理中均坦承
    不諱（原審卷第33、41頁，本院卷第58頁），復經證人即被
    害人林○○於警詢中（偵卷第27至31頁）、證人即被告配偶林
    ○○於警詢中（偵卷第33至37頁）證述明確，並有臺中市政府
    警察局東勢分局土牛派出所110年12月9日職務報告（偵卷第
    21頁）、衛生福利部豐原醫院微量元素/藥/毒物測定檢驗結
    果（偵卷第39頁）、臺中市政府警察局舉發違反道路交通管
    理事件通知單（偵卷第41頁）、車牌號碼000-0000號車輛詳
    細資料報表、證號查詢機車駕駛人詳細資料報表（偵卷第43
    至45頁）、衛生福利部豐原醫院110年9月14日診斷證明書（
    偵卷第49頁）、臺中市政府警察局東勢分局道路交通事故調
    查報告表（一）、（二）（偵卷第55至57頁）、臺中市政府
    警察局東勢分局道路交通事故現場圖（偵卷第59頁）、肇事
    現場及車輛受損照片共24張（偵卷第61至83頁）在卷可參，
    足認被告之自白與事實相符，堪予採信。
二、綜上所述，本案事證明確，被告上開犯行洵堪認定，應依法
    論科。
參、論罪科刑
一、按被告行為後，刑法第185條之3業於111年1月28日修正公布
    ，並自同年月30日施行生效。修正前刑法第185條之3第1項
    第1款原規定「駕駛動力交通工具而有下列情形之一者，處2
    年以下有期徒刑，得併科20萬元以下罰金：一、吐氣所含酒
    精濃度達每公升零點二五毫克或血液中酒精濃度達百分之零
    點零五以上。」，修正後規定「駕駛動力交通工具而有下列
    情形之一者，處3年以下有期徒刑，得併科30萬元以下罰金
    ：一、吐氣所含酒精濃度達每公升零點二五毫克或血液中酒
    精濃度達百分之零點零五以上。」，由是可知，修正後之刑
    法第185條之3第1項第1款規定，提高有期徒刑與罰金刑之上
    限，經新舊法比較結果，修正後之規定未較有利被告，依刑
    法第2條第1項前段規定，自應適用被告行為時即修正前刑法
    第185條之3第1項第1款之規定論處，合先敘明。
二、核被告所為，係犯修正前刑法第185條之3第1項第1款之血液
    中所含酒精濃度達百分之零點零五以上而駕駛動力交通工具
    罪。
三、又被告前於108年間，因不能安全駕駛之公共危險案件，經
    臺灣臺中地方法院以108年度豐交簡字第205號判決有期徒刑
    4月，併科罰金新臺幣4萬元確定，有期徒刑部分於108年4月
    19日易科罰金執行完畢等情，有臺灣高等法院被告前案紀錄
    表附卷足憑，是被告於受有期徒刑執行完畢後，5年內故意
    再犯本件有期徒刑以上之罪，為累犯。參諸被告論以累犯之
    前科與本案之犯罪類型、罪質與社會侵害程度皆無二致，且
    斟酌被告有多次觸犯不能安全駕駛之公共危險罪之前科紀錄
    ，顯見前案刑罰之執行成效不彰，被告對刑罰之反應力格外
    薄弱，主觀上有特別之惡性，衡以加重其法定最低度刑，尚
    不至於使「行為人所受的刑罰」超過「其所應負擔罪責」，
    故依司法院大法官會議釋字第775號解釋意旨，認本案應依
    刑法第47條第1項規定，加重其刑（本案檢察官於起訴書已
    指明被告係屬累犯，並指出其證明方法，請求依法加重其刑
    ，且於本院審理時，檢察官亦再次指明被告累犯之證明方法
    ，並說明應予加重之理由，本院於檢察官指明上揭構成累犯
    及應加重其刑之事項後，進行調查與辯論，自與最高法院11
    0年度台上大字第5660號裁定意旨，不相違背，併此說明）
    。
肆、本院之判斷
一、原審認被告本件事證明確，適用刑事訴訟法第273條之1第1
    項、第299條第1項前段，刑法第2條第1項前段、第185條之3
    第1項第1款、第47條第1項，刑法施行法第1條之1第1項等規
    定，並審酌被告前於100年間起，即有數次犯不能安全駕駛
    之公共危險罪之前科紀錄，甚且於107年間因酒後駕車肇事
    致他人受傷，此有臺灣高等法院被告前案紀錄表可資憑考，
    經歷數次偵審程序，理當知悉酒精成分會嚴重影響人體意識
    狀態與身體平衡控制等能力，而就飲酒後駕駛動力交通工具
    將對一般用路公眾及駕駛人自身造成高度危險性一事應有更
    深刻體認，卻猶漠視法令規範及政府強力宣導「酒駕零容忍
    」之政策，僅為圖一己往來之便，再度因酒後駕車肇事為警
    查獲，本次雖未造成他人受傷，然經送醫抽血檢測後，測得
    其血液中酒精濃度達69.6mg/dL，確已對公眾交通往來確生
    潛在之顯著危險，所為殊值非難，實不宜輕縱；惟考量被告
    犯後坦承犯行，態度良好，兼衡被告之犯罪動機與目的、駕
    車上路之時段、駕駛之車輛種類，暨其自陳高中畢業、因此
    次事故受傷未癒、目前無工作、已婚、經濟來源靠配偶、整
    體經濟狀況普通等語之智識程度、經濟與家庭生活等一切情
    狀，量處有期徒刑7月。經核所為認事用法均無違誤，量刑
    亦均屬妥適。
二、被告上訴意旨略以：被告目前行動不順暢，也因腦傷智力部
    分受損，目前屬於邊緣性智能範圍，家中還育有1歲孩子需
    要幫忙看顧，經濟維持靠太太上班，原審量刑過重等語。惟
    按刑罰之量定，屬法院自由裁量之職權行使，應審酌刑法第
    57條所列各款事由及一切情狀，為酌量輕重之標準，並非漫
    無限制；量刑輕重係屬事實審法院得依職權自由裁量之事項
    ，苟已斟酌刑法第57條各款所列情狀而未逾越法定刑度，不
    得遽指為違法；且在同一犯罪事實與情節，如別無其他加重
    或減輕之原因，下級審量定之刑，亦無過重或失輕之不當情
    形，則上級審法院對下級審法院之職權行使，原則上應予尊
    重（最高法院72年度台上字第6696號、75年度台上字第7033
    號判決意旨參照）。查原審已參酌上開理由，並具體斟酌刑
    法第57條各款所列情形，且未逾法定刑之範圍，復未濫用自
    由裁量之權限，亦與罪刑相當原則、比例原則無違，要無輕
    重失衡或偏執一端之情形，量刑尚屬妥適，且被告因本案受
    傷之情形，業據原判決列入量刑因子考量，其所提之診斷證
    明書尚無法動搖原判決之基礎，是以被告之上訴並無理由，
    應予駁回。
據上論結，應依刑事訴訟法第368條，判決如主文。
本案經檢察官蔣志祥提起公訴，檢察官陳佳琳到庭執行職務。
中　　華　　民　　國　　111 　年　　8 　　月　　30　　日
            刑事第九庭   審判長法　官　紀  文  勝
                               法　官  姚  勳  昌
                               法　官  紀  佳  良 
以上正本證明與原本無異。
不得上訴。 
                               書記官  洪  鴻  權
　　　　　　　　　　　　　　　 
中　　華　　民　　國　　111 　年　　8 　　月　　30　　日